【裁判字號】    98,訴,813
【裁判日期】    981022
【裁判案由】    違反毒品危害防制條例
【裁判全文】
臺灣嘉義地方法院刑事判決               98年度訴字第813號
公  訴  人  臺灣嘉義地方法院檢察署檢察官
被      告  甲○○
                      號
                    （現另案於臺灣嘉義監獄鹿草分監執行）
上列被告因違反毒品危害防制條例案件，經檢察官提起公訴（98
年度毒偵字第1300號），被告於準備程序中就被訴事實為有罪之
陳述，經本院合議庭裁定由受命法官改依簡式程序審理，判決如
下：
    主  文
甲○○施用第一級毒品，累犯，處有期徒刑拾月。
    犯罪事實
一、甲○○前因施用毒品案件，經本院裁定令入戒治處所施以強
    制戒治，甫於民國92年9 月19日停止其處分出監，其後，並
    因施用毒品案件，經本院95年度訴字第126 號判決判處有期
    徒刑11月確定。另因竊盜案件，經臺灣雲林地方法院以97年
    度六簡字第92號判決判處有期徒刑6 月確定，甫於97年11月
    13日易科罰金執行完畢。詎其仍不知悔改，復基於施用第一
    級毒品海洛因（以下簡稱海洛因）及第二級毒品甲基安非他
    命（以下簡稱甲基安非他命）之犯意，於98年6 月21日11時
    許，在嘉義縣中埔鄉後庄某朋友住處，以將海洛因及甲基安
    非他命摻入香菸後，點燃並以吸食海洛因及甲基安非他命煙
    霧之方式，施用海洛因及甲基安非他命1 次。嗣於同年月22
    日18時50分許，為警查獲，並採其尿液送驗，結果呈可待因
    、嗎啡及甲基安非他命陽性反應。
二、案經嘉義市政府警察局第二分局報告臺灣嘉義地方法院檢察
    署檢察官偵查起訴。
    理  由
一、本件係經被告甲○○於準備程序當庭表示認罪，而經本院裁
    定以簡式審判程序加以審理，則依據刑事訴訟法第273 條之
    2 、同法第159 條第2 項之規定，不適用傳聞法則有關限制
    證據能力之相關規定，合先敘明。
二、上揭犯罪事實，業據被告於偵查中及本院審理中坦承不諱；
    又被告於98年6 月23日0 時55分許，經警得其同意採尿送驗
    ，其結果呈可待因、嗎啡及甲基安非他命陽性（按施用海洛
    因、甲基安非他命後，經人體之水解代謝作用，會分別呈可
    待因、嗎啡及甲基安非他命等陽性反應）反應等情，有臺灣
    檢驗科技股份有限公司濫用藥物尿液檢驗報告（檢體編號為
    ：2N980601號）、代號與真實姓名對照表各1 份在卷足憑，
    是被告上揭自白核與事實相符，應堪採信。另毒品危害防制
    條例第20條就施用毒品者，祇於「初犯」及「5 年後再犯」
    2 種情形，有其追訴條件之限制，即須於初犯經觀察、勒戒
    或強制戒治釋放後，5 年內均無施用毒品之行為，始能認其
    前所實施之觀察、勒戒或強制戒治已足遮斷毒癮，而得於5
    年後再犯時，再予適用初犯之規定，重行觀察、勒戒等程序
    。倘5 年內已經再犯，被依法追訴處罰，縱其第3 次（或第
    3 次以上）施用毒品之時間在初犯釋放5 年以後，即與「5
    年後再犯」之情形有別，且因已於「5 年內再犯」，顯見其
    再犯率甚高，原實施觀察、勒戒或強制戒治，已無法收其實
    效，而無5 年戒斷期之存在，自無再經觀察、勒戒及強制戒
    治之必要，應得逕行追訴處罰（最高法院97年度第5 次刑事
    庭會議決議參照）。本件被告前因施用毒品案件，經本院裁
    定送強制戒治，於92年9 月19日停止其處分出監後，復因施
    用毒品案件，經本院95年度訴字第126 號判決判處有期徒刑
    11月確定，有臺灣高等法院被告前案紀錄表1 份附卷可憑，
    是被告於強制戒治執行完畢釋放後，於5 年內已再犯，並經
    依法追訴處罰，雖其本件再度施用毒品之時間，在經強制戒
    治執行完畢釋放5 年以後，已不合於「5 年後再犯」之規定
    ，依上開決定，應依法追訴處罰甚明。本件事證明確，被告
    施用第一級毒品海洛因及第二級毒品甲基安非他命之犯行堪
    予認定，應依法論科。
三、查海洛因、甲基安非他命分別為毒品危害防制條例第2 條第
    2 項第1 款、第2 款所定之第一級、第二級毒品，核被告所
    為，係分別犯毒品危害防制條例第10條第1 項之施用第一級
    毒品罪，及同條第2 項之施用第二級毒品罪。被告施用前持
    有海洛因、甲基安非他命之低度行為，應為各該施用之高度
    行為所吸收，均不另論罪。被告以一行為觸犯上開2 罪，應
    依刑法第55條前段之規定，從一重之施用第一級毒品罪處斷
    。另被告前因竊盜案件，經臺灣雲林地方法院以97年度六簡
    字第92號判決判處有期徒刑6 月確定，甫於97年11月13日易
    科罰金執行完畢等情，業如前述，並有上揭前案紀錄表附卷
    足參，其受有期徒刑之執行完畢後5 年內，故意再犯本件有
    期徒刑以上之罪，為累犯，應依刑法第47條第1 項之規定加
    重其刑。爰審酌被告素行非佳，經強制戒治執行完畢後，仍
    持續施用毒品，業如前述，並經執行徒刑後，猶未知所警惕
    ，進而再混合海洛因及安非他命一同施用，足見其並未徹底
    戒除施用毒品，惟念及施用毒品本質上係戕害自身健康之行
    為，尚未嚴重破壞社會秩序或侵害他人權益，及被告坦承犯
    行、犯後態度尚屬良好等一切情狀，量處如主文所示之刑，
    以資儆懲。
據上論斷，應依刑事訴訟法第273 條之1 第1 項、第299 條第1
項前段，毒品危害防制條例第10條第1 項、第2 項，刑法第11條
前段、第55條前段、第47條第1 項，判決如主文。
本案經檢察官候德人到庭執行職務。
中    華    民    國    98    年    10    月    22    日
                  刑事第一庭    法  官  張志偉
以上正本證明與原本無異。
如不服本判決應於收受判決後10日內向本院提出上訴書狀，並應
敘述具體理由；其未敘述上訴理由者，應於上訴期間屆滿後20日
內向本院補提理由書（均須按他造當事人之人數附繕本）「切勿
逕送上級法院」。
中    華    民    國    98    年    10    月    22    日
                                書記官  張子涵
附錄法條：
毒品危害防制條例第10條第1 項、第2項
施用第一級毒品者，處6 月以上5 年以下有期徒刑。
施用第二級毒品者，處3 年以下有期徒刑。


司法院資訊處製作；財團法人民間司法改革基金會備份。
